最高法院刑事判決                                八十六年度台上字第一九七號
    上訴人  甲○○
右上訴人因恐嚇案件，不服台灣高等法院台中分院中華民國八十四年十二月十九日第
二審判決（八十四年度上訴字第二九二○號，起訴案號：台灣台中地方法院檢察署八
十四年度偵字第一○二二七號），提起上訴，本院判決如左：
    主  文
上訴駁回。
    理  由
按刑事訴訟法第三百七十七條規定：上訴於第三審法院，非以判決違背法令為理由，
不得為之。是提起第三審上訴，應以原判決違背法令為理由，係屬法定要件。且必須
依據卷內資料為具體之指摘，並足據以辨認原判決已具備違背法令之形式，始屬相當
。本件原判決依卷內資料綜合判斷，認上訴人甲○○犯行明確，因而維持第一審依牽
連犯、想像競合犯之關係，論處上訴人共同意圖為自己不法之所有，以恐嚇使人將本
人之物交付之罪刑，駁回上訴人在第二審之上訴，已詳其所憑之證據及認定之理由
。並以上訴人否認犯罪，辯稱：並未威脅王定壁交付金錢，是王定壁自己找陳德益、
汪季弘二人談的云云，係屬卸責之詞，不足採信，已依卷內資料予以指駁。上訴意旨
略稱：原判決未將採為判決證據之劉泰芳、陳德益、汪季弘、王定壁之證詞及債務證
明（債務憑證）、豐原市信用合作社市前分社支票等於審判期日提示命上訴人辨認；
又汪季弘、王定壁及陳德益等三人之證詞，均前後矛盾或彼此矛盾，原判決遽採為不
利於上訴人之判決；又原判決認定係由上訴人找綽號「董仔」不詳年籍友人擬定債務
憑證之草稿，但未依職權調查「董仔」者究係何人，顯有違背法令云云。惟查(一)、本
件原審於審判期日確有將證人王定壁、劉泰芳之證言及債務憑證、豐原市信用合作社
市前分社支票提示命上訴人辨認，並告以要旨，有該期日審判筆錄可按，上訴意旨謂
原判決未將上開證人證言及書證提示命上訴人辨認或告以要旨，即與卷內資料不符。
又陳德益、汪季弘為本件共同被告，其等所為不利於上訴人之陳述，上訴人於原審歷
次調查程序中均有表示意見。雖原審於審判期日未提示其供詞命上訴人辨認，其踐行
之訴訟程序，容有欠洽。但原判決並非僅以彼等陳述為不利於上訴人之認定，是該訴
訟程序之欠缺，顯不足生影響於原判決，依刑事訴訟法第三百八十條規定，不得據為
第三審上訴之適法理由。(二)、證人所為之證言是否可採，事實審法院依法有自由判斷
之權，原審採信汪季弘、王定壁及陳德益之證言，既屬自由判斷職權之行使，上訴意
旨又未具體指明其判斷在客觀上有違背如何之經驗法則或論理法則，即不得任意指摘
原判決採證違法，而採為第三審上訴之適法理由。(三)、卷查共同被告陳德益、汪季弘
均稱：綽號「董仔」是上訴人之朋友，是上訴人叫去擬債務憑條草稿的等語。而上訴
人對於「董仔」之姓名，不肯吐實，原判決因而記載為綽號「董仔」不詳年籍友人。
此僅係姓名不詳而已，而非有無其人尚屬不明問題。原判決記載為綽號「董仔」不詳
年籍友人，不容指為違法，而執為第三審上訴之合法理由。依上說明，其上訴違背法
律上之程式，應予駁回。又本件雖係刑事訴訟法第三百七十六條第六款所列之案件，
惟於修正刑事訴訟法施行前，原得上訴於第三審法院，且已繫屬於法院，依刑事訴訟
法施行法第五條第一項規定，仍應依施行前之法定程序終結之，附此明。
據上論結，應依刑事訴訟法第三百九十五條前段，判決如主文。
中      華      民      國    八十六    年      一      月     十六     日
                              最高法院刑事第五庭
                                  審判長法官  陳  錫  奎
                                        法官  洪  清  江
                                        法官  李  璋  鵬
                                        法官  吳  昆  仁
                                        法官  李  彥  文
      右正本證明與原本無異
                                              書  記  官
中      華      民      國    八十六    年      一      月    二十一    日
